<!DOCTYPE html PUBLIC "-//W3C//DTD XHTML 1.0 Transitional//EN" "http://www.w3.org/TR/xhtml1/DTD/xhtml1-transitional.dtd">
<html xmlns="http://www.w3.org/1999/xhtml">
<head>
	<meta http-equiv="Content-Type" content="text/html; charset=iso-8859-1" />
	<title>Ymmärrä suomea</title>
	<style type="text/css" media="all">@import "css/styles.css";</style>
	<script type="text/javascript" src="swfobject.js"></script>
</head>
<body class="font-medium">
	<div id="main-wrapper">
		<div id="topbar"></div>
		<div id="main-menu">
			<table cellspacing="0" cellpadding="0" border="0" class="add-links"><tr>
				<td class="item"><img class="raquo" src="i/raquo.gif" alt="" height="7" width="4" /><a href="/ymmarra/index.php?moduli=sanakirja">Sanakirja</a></td>
				<td class="item"><img class="raquo" src="i/raquo.gif" alt="" height="7" width="4" /><a href="/ymmarra/index.php?moduli=verbit">Verbiluettelo</a></td>
				<td class="item"><img class="raquo" src="i/raquo.gif" alt="" height="7" width="4" /><a href="/ymmarra/index.php?moduli=kielioppi">Kielioppi</a></td>
			</tr></table>
			<table cellspacing="0" cellpadding="0" border="0"><tr>
				<td class="item"><img class="raquo" src="i/raquo.gif" alt="" height="7" width="4" /><a href="/ymmarra/index.php">Etusivu</a></td>
				<td class="item"><img class="raquo" src="i/raquo.gif" alt="" height="7" width="4" /><a href="/ymmarra/index.php?moduli=tekstit">Lukutekstit</a></td>
			</tr></table>
		</div>
		<div id="content">
			<table cellspacing="0" cellpadding="0" border="0" id="content-wrapper"><tr>
				<td>
					<div id="left-menu">
												<div class="header-verb"><span>Verbit</span></div>
						<div class="menu">
								<div class="init"><a href="/ymmarra/index.php?moduli=verbit&kirjain=a">A</a></div>
								<div class="init"><a href="/ymmarra/index.php?moduli=verbit&kirjain=e">E</a></div>
								<div class="init"><a href="/ymmarra/index.php?moduli=verbit&kirjain=h">H</a></div>
								<div class="init"><a href="/ymmarra/index.php?moduli=verbit&kirjain=i">I</a></div>
								<div class="init"><a href="/ymmarra/index.php?moduli=verbit&kirjain=j">J</a></div>
								<div class="init"><a href="/ymmarra/index.php?moduli=verbit&kirjain=k">K</a></div>
								<div class="init"><a href="/ymmarra/index.php?moduli=verbit&kirjain=l">L</a></div>
								<div class="init"><a href="/ymmarra/index.php?moduli=verbit&kirjain=m">M</a></div>
								<div class="init"><a href="/ymmarra/index.php?moduli=verbit&kirjain=n">N</a></div>
								<div class="init"><a href="/ymmarra/index.php?moduli=verbit&kirjain=o">O</a></div>
								<div class="init"><a href="/ymmarra/index.php?moduli=verbit&kirjain=p">P</a></div>
								<div class="init"><a href="/ymmarra/index.php?moduli=verbit&kirjain=r">R</a></div>
								<div class="init"><a href="/ymmarra/index.php?moduli=verbit&kirjain=s">S</a></div>
								<div class="init"><a href="/ymmarra/index.php?moduli=verbit&kirjain=t">T</a></div>
								<div class="init"><a href="/ymmarra/index.php?moduli=verbit&kirjain=u">U</a></div>
								<div class="init"><a href="/ymmarra/index.php?moduli=verbit&kirjain=v">V</a></div>
								<div class="init"><a href="/ymmarra/index.php?moduli=verbit&kirjain=y">Y</a></div>
								<div class="init"><a href="/ymmarra/index.php?moduli=verbit&kirjain=Ä">Ä</a></div>
						</div>					</div>
				</td>
				<td>
					<div id="main-content">
						<div id="path">
							<a href=".">Etusivu</a> &gt; <a href="/ymmarra/index.php?moduli=verbit&kirjain=Y">Y</a>						</div>
													<h1>YHDISTÄÄ</h1>
						<table cellspacing="0" cellpadding="0" border="0">
							<tr>
								<td colspan="2" style="padding-bottom:10px;"><strong>Aktiivin indikatiivi</strong></td>
							</tr>
							<tr>
								<td><pre>PREESENS                   
minä      yhdistän         
sinä      yhdistät         
hän       yhdistää         
me        yhdistämme       
te        yhdistätte       
he        yhdistävät       

PASSIIVI
          yhdistetään      

IMPERFEKTI                 
         yhdistin          
         yhdistit          
         yhdisti           
         yhdistimme        
         yhdistitte        
         yhdistivät        

PASSIIVI
         yhdistettiin      

PERFEKTI
olen     yhdistänyt        
olet     yhdistänyt        
on       yhdistänyt        
olemme   yhdistäneet       
olette   yhdistäneet       
ovat     yhdistäneet       

PASSIIVI
on       yhdistetty        

PLUSKVAMPERFEKTI
olin     yhdistänyt        
olit     yhdistänyt        
oli      yhdistänyt        
olimme   yhdistäneet       
olitte   yhdistäneet       
olivat   yhdistäneet       

PASSIIVI
oli      yhdistetty        
</pre></td>
								<td>&nbsp;&nbsp;&nbsp;</td>
								<td><pre>    KIELTOMUOTO
    en        yhdistä
    et        yhdistä
    ei        yhdistä
    emme      yhdistä
    ette      yhdistä
    eivät     yhdistä


    ei        yhdistetä

   
     en        yhdistänyt
     et        yhdistänyt
     ei        yhdistänyt
     emme      yhdistäneet
     ette      yhdistäneet
     eivät     yhdistäneet


      ei        yhdistetty


     en      ole yhdistänyt
     et      ole yhdistänyt
     ei      ole yhdistänyt
     emme    ole yhdistäneet
     ette    ole yhdistäneet
     eivät   ole yhdistäneet


      ei      ole yhdistetty


     en    ollut  yhdistänyt
     et    ollut  yhdistänyt
     ei    ollut  yhdistänyt
     emme  olleet yhdistäneet
     ette  olleet yhdistäneet
     eivät olleet yhdistäneet


     ei    ollut  yhdistetty
</pre></td>
							</tr>
						</table>
						<table cellspacing="0" cellpadding="0" border="0">
							<tr>
								<td colspan="2" style="padding-bottom:10px;"><strong>Aktiivin konditionaali</strong></td>
							</tr>
							<tr>
								<td><pre>PREESENS 
minä     yhdistäisin       
sinä     yhdistäisit       
hän      yhdistäisi        
me       yhdistäisimme     
te       yhdistäisitte     
he       yhdistäisivät     

PASSIIVI
         yhdistettäisiin   

PERFEKTI
olisin   yhdistänyt        
olisit   yhdistänyt        
olisi    yhdistänyt        
olisimme yhdistäneet       
olisitte yhdistäneet       
olisivat yhdistäneet       

PASSIIVI
olisi    yhdistetty        
</pre></td>
								<td>&nbsp;&nbsp;&nbsp;</td>
								<td><pre> 
     en          yhdistäisi
     et          yhdistäisi
     ei          yhdistäisi
     emme        yhdistäisi
     ette        yhdistäisi
     eivät       yhdistäisi


     ei          yhdistettäisi


     en olisi    yhdistänyt
     et olisi    yhdistänyt
     ei olisi    yhdistänyt
     emme olisi  yhdistäneet
     ette olisi  yhdistäneet
     eivät olisi yhdistäneet


     ei olisi    yhdistetty
</pre></td>
							</tr>
						</table>
						<table cellspacing="0" cellpadding="0" border="0">
							<tr>
								<td colspan="2" style="padding-bottom:10px;"><strong>Aktiivin potentiaali</strong></td>
							</tr>
							<tr>
								<td><pre>PREESENS
minä     yhdistänen        
sinä     yhdistänet        
hän      yhdistänee        
me       yhdistänemme      
te       yhdistänette      
he       yhdistänevät      

PASSIIVI
         yhdistettäneen    

PERFEKTI
lienen   yhdistänyt        
lienet   yhdistänyt        
lienee   yhdistänyt        
lienemme yhdistäneet       
lienette yhdistäneet       
lienevät yhdistäneet       

PASSIIVI
lienee   yhdistetty        
</pre></td>
								<td>&nbsp;&nbsp;&nbsp;</td>
								<td><pre> 
     en          yhdistäne
     et          yhdistäne
     ei          yhdistäne
     emme        yhdistäne
     ette        yhdistäne
     eivät       yhdistäne


     ei          yhdistettäne


     en    liene yhdistänyt
     et    liene yhdistänyt
     ei    liene yhdistänyt
     emme  liene yhdistäneet
     ette  liene yhdistäneet
     eivät liene yhdistäneet


     ei    liene yhdistetty
</pre></td>
							</tr>
						</table>
						<table cellspacing="0" cellpadding="0" border="0">
							<tr>
								<td colspan="2" style="padding-bottom:10px;"><strong>Aktiivin imperatiivi</strong></td>
							</tr>
							<tr>
								<td><pre>PREESENS

(sinä)   yhdistä           
(hän)    yhdistäköön       
(me)     yhdistäkäämme     
(te)     yhdistäkää        
(he)     yhdistäkööt       

PASSIIVI
         yhdistettäköön    

PERFEKTI

ole      yhdistänyt        
olkoon   yhdistänyt        
olkaamme yhdistäneet       
olkaa    yhdistäneet       
olkoot   yhdistäneet       

PASSIIVI

olkoon   yhdistetty        
</pre></td>
								<td>&nbsp;&nbsp;&nbsp;</td>
								<td><pre> 

     älä         yhdistä
     älköön      yhdistäkö
     älkäämme    yhdistäkö
     älkää       yhdistäkö
     älkööt      yhdistäkö


     älköön      yhdistettäkö



     älä ole       yhdistänyt
     älköön olko   yhdistänyt
     älkäämme olko yhdistäneet
     älkää olko    yhdistäneet
     älkööt olko   yhdistäneet



     älköön olko   yhdistetty
</pre></td>
							</tr>
						</table>
						<table cellspacing="0" cellpadding="0" border="0">
							<tr>
								<td colspan="2" style="padding-bottom:10px;"><strong>Verbin nominaalimuodot</strong></td>
							</tr>
							<tr>
								<td><pre>I INFINITIIVI              

Lyhyempi muoto:            
         yhdistää          

Pitempi muoto:             
         yhdistääkseni     
         yhdistääksesi
         yhdistääkseen
         yhdistääksemme
         yhdistääksenne
         yhdistääkseen

III  INFINITIIVI           

inessiivi    yhdistämässä  
elatiivi     yhdistämästä  
illatiivi    yhdistämään   
adessiivi    yhdistämällä
abessiivi    yhdistämättä  
instruktiivi yhdistämän    
                           
Passiivi
instruktiivi yhdistettämän 
                           
                           
</pre></td>
								<td>&nbsp;&nbsp;&nbsp;</td>
								<td><pre> II INFINITIIVI

 inessiivi    yhdistäessä
 instruktiivi yhdistäen

 Passiivi
 inessiivi    yhdistettäessä






 IV INFINITIIVI

 nominatiivi  yhdistäminen
 partitiivi   yhdistämistä
    

 I PARTISIIPPI 
 aktiivi      yhdistävä
 passiivi     yhdistettävä

 II PARTISIIPPI 
 aktiivi      yhdistänyt
 passiivi     yhdistetty
</pre></td>
							</tr>
						</table>

					</div>
				</td>
			</tr></table>		</div>
		<div id="footer"><a href="http://www.oph.fi/"><img src="i/oph_logo_ymmarrasuomea.gif" width="157" height="35" alt="OPH" /></a></div>
	</div>
</body>
</html>
